【裁判字號】    97,交聲,1874
【裁判日期】    971228
【裁判案由】    違反道路交通管理處罰條例聲明異議
【裁判全文】
臺灣桃園地方法院交通事件裁定        97年度交聲字第1874號
原處分機關  交通部公路總局新竹區監理所中壢監理站
異  議  人
即受處分人  甲○○
上列異議人即受處分人因違反道路交通管理處罰條例案件，對於
交通部公路總局新竹區監理所中壢監理站民國97年11月25日所為
之處分（原處分案號：壢監裁字第裁53-DB0000000號）聲明異議
，本院裁定如下：
    主  文
異議駁回。
    理  由
一、原處分意旨略以：異議人即受處分人（下稱異議人）甲○○
    於民國97年7 月21日下午1 時41分許，將其所有車號3P-872
    9 號自用一般小客貨車，停放在桃園縣中壢市○○○街與六
    合路口，為桃園縣政府警察局交通隊舉發「於身心障礙專用
    停車位違規停車」之違規，依道路交通管理處罰條例第56條
    第1 項第10款之規定，裁處罰鍰新臺幣（下同）1,200 元。
二、聲明異議意旨略以：異議人所有上開車輛係持證停殘障車位
    ，然因證滑落椅座，始遭警方舉發違規，異議人並因而繳付
    拖吊費、停車罰款、驗車逾時罰款等語。
三、按汽車駕駛人於身心障礙專用停車位違規停車時，處新臺幣
    6 百元以上1 千2 百元以下罰鍰，道路交通管理處罰條例第
    56條第1 項第10款定有明文。該規定之處罰目的，係為避免
    未領有身心障礙者專用停車證之駕駛人違規佔用專用停車位
    ，影響真正享有使用專用停車位資格者之權益，其立法目的
    在保護身心障礙者，從而，該款規定所謂「違規停車」，應
    指真正侵害身心障礙者停車權益之違規行為而言。次按「身
    心障礙者本人或同一戶籍之家屬一人得申請身心障礙者專用
    停車位識別證明」、「專用停車位識別證應由身心障礙者本
    人親自持用或家屬乘載身心障礙者本人時持用。前項家屬如
    未乘載身心障礙者本人時，不得使用專用停車位識別證。」
    、「使用身心障礙者專用停車位者，除掛有專用牌照之車輛
    外，應將專用停車位識別證置於汽車擋風玻璃明顯處或黏貼
    於機車車首，以供查核檢驗」，依身心障礙者保護法第48條
    第2 項規定訂定之「身心障礙者專用停車位設置管理辦法」
    第6 條第1 項、第12條第1 、2 項及第9 條亦規定甚明。
四、經查：異議人所有車號3P-8729 號自用一般小客貨車於97年
    7 月21日下午1 時41分許停放在桃園縣中壢市○○○街與六
    合路口之身心障礙專用停車位，未將專用停車位識別證依規
    定置放於明顯處所以供查核驗證之違規事實，業據異議人自
    承在卷，並有桃園縣政府警察局97年8 月28日桃警交字第09
    70080173號函檢附之舉發照片5 張在卷可佐，此部分事實堪
    予認定。異議人雖辯稱：其所有上開車輛係有專用停車位識
    別證而停放於身心障礙專用停車位，然因識別證滑落椅座，
    始遭警方舉發違規云云，並提出其母親劉黃玉英之身心殘障
    者專用停車位識別證影本為證。然查，當日係由異議人之配
    偶劉健琴駕駛並將上開車輛停放於身心障礙專用停車位，而
    當日車上只有劉健琴及其母親劉許秋香2 人，劉許秋香並未
    領有身心障礙之證明，亦無身心障礙者專用停車位識別證，
    而異議人所提出之身心殘障者專用停車位識別證為異議人母
    親劉黃玉英所有，業據證人劉健琴於本院訊問時證述甚詳，
    是當日使用上開車輛者，均非身心障礙者，揆諸前揭規定，
    上開車輛既未乘載身心障礙者本人，即不得使用專用停車位
    識別證。從而，異議人確有前揭違規事實，堪予認定，其前
    揭所辯，自不足採。
五、綜上所述，異議人確有於前揭時、地於身心障礙專用停車位
    違規停車之違規行為，從而，原處分機關依道路交通管理處
    罰條例第56條第1 項第10款之規定，裁處罰鍰新臺幣1,200
    元，核無違誤，本件異議人之異議為無理由，應予駁回。
六、依道路交通案件處理辦法第19條，裁定如主文。
中    華    民    國    97    年    12    月    28    日
                  交通法庭    法  官  林宜靜
以上正本證明與原本無異。
如不服本裁定，應於裁定送達後5 日內向本院提出抗告狀。
                              書記官  黃俊燁
中    華    民    國    98    年    1     月    6     日


司法院資訊處製作；財團法人民間司法改革基金會備份。
